臺灣桃園地方法院民事裁定　　　　　　　93年度聲字第1712號
聲　請　人　台灣電力股份有限公司桃園營業處
法定代理人　黃傅源
相　對　人　億享針織股份有限公司
法定代理人　黃鎮正
上列當事人間通知行使權利事件，對於本院民國94年1 月18日所
為裁定，提起抗告，本院裁定如下：
    主  文
原裁定撤銷。
相對人如因本院九十三年度執字第一九一一二號給付電費強制執
行事件之執行受有損害，請於收受本裁定後二十一日內向本院行
使權利。
    理  由
一、抗告意旨略以：抗告人因與相對人間給付電費事件，以本院
    93年度訴字第273 號判決為執行名義，聲請本院93年度執字
    第19112 號假執行相對人財產在案，因該假執行之本案訴訟
    業經臺灣高等法院以93年度上易字第737 號判決駁回抗告人
    對相對人之訴確定。惟鈞院誤認為抗告人全部勝訴，而駁回
    抗告人依民事訴訟法第104 條第1 項第3 款後段通知相對人
    於一定期間內行使權利之聲請，容有違誤。爰依法提起抗告
    ，求予撤銷另為適法之裁定等語。
二、經查，抗告人依本院93年度訴字第273 號民事判決，為擔保
    假執行，曾提供新台幣（下同）37萬元為擔保，並以本院93
    年度存字第1602號提存事件擔保提存在案，而聲請假執行相
    對人之財產。茲因相對人不服本院93年度訴字第273 號民事
    判決提起上訴，經台灣高等法院93年度上易字第737 號判決
    抗告人對先位之茂陽針織有限公司訴訟為有理由，應予准許
    ，而以備位之相對人之訴無庸加以裁判，而廢棄原審命相對
    人所為之給付及假執行之宣告，故抗告人仍有循民事訴訟法
    第104 條第1 項各款規定，聲請本院裁定返還上開擔保金之
    必要。次查，上開假執行事件已經抗告人聲請撤回而告終結
    ，有抗告人提出本院93年12月20日桃院興執93年執梅字第18
    112 號執行命令可稽，抗告人因欲聲請返還上開擔保金，依
    同法第104 條第1 項第3 款後段聲請本院通知受擔保利益人
    即相對人於一定期間行使權利，即無不當。本件抗告人聲明
    撤銷原裁定，難謂無理由，應由本院撤銷原裁定，另裁定如
    主文第2 項所示。
三、相對人如因上述假執行之執行受有損害，請於收受本裁定後
    21日內行使權利，相對人若依上開通知行使權利時，請向本
    院為行使權利之證明，若逾期未向本院為行使權利之證明者
    ，抗告人得另依民事訴訟法第104 條第1 項第3 款規定，聲
    請本院裁定返還擔保金，附此敘明。
四、依民事訴訟法第490 條第1項，裁定如主文。
中　　華　　民　　國　　94　　年　　2 　　月　　5 　　日
                          民事第三庭  法      官  劉雪惠
右為正本係照原本作成
如對本裁定抗告須於裁定送達後10日內向本院提出抗告狀，並應
繳納抗告費新台幣1,000元。
中　　華　　民　　國　　94　　年　　2 　　月　　5 　　日
                                      書  記  官  董淵順
